---
title: "Proyecto Laboratorio – Series de Tiempo / Marco Escobar"
output: github_document
---

#Ejercicio #1:
#Desarrolle el código de R necesario para completar los siguientes puntos.
#1. Cree un arreglo de 1500 valores con distribución de probabilidad normal con media = 0 y desviación estándar = 5.

```{r cars}
summary(cars)
```

#2. Cree una suma acumulativa de estos valores.

#3. Muestre una gráfica de la serie temporal.

#4. Cree una serie de tiempo con la función ts()

#5. Verifique la descomposición de la serie tiempo usando una frecuencia de 1.

#6. Realice un comentario sobre cada uno de los componentes de la serie temporal.

#7. Determine se la serie es estacionar o no (stationarity).

#8. De no ser estacionar, investigue como es posible resolver este problema usando diferenciación temporal.

#9. Muestre y una grafica sobre la serie temporal resultante.

#Ejercicio #2:
#Con el dataset de ventasProductos.csv realice los siguientes pasos:
#1. Analice la estructura del dataset, no que existe una variable de timestamp, producto y valor de producción.
#2. Cree un modelo arima usando auto.arima para cada uno de los productos en la data.
#3. Tome en cuenta que cada id_producto posee 38 observaciones cada uno, por lo que deberá desarrollar un mecanismo que le permita seleccionar la data de timestamp y producción por cada valor de id_producto para poder seleccionar y entrenar el modelo.
#4. Genere las predicciones para cada caso el cual sea la mitad de la ventana de data actual es decir 16 ciclos (meses) hacia delante.
#5. Genere una gráfica para cada caso

```{r setup, include=FALSE}
knitr::opts_chunk$set(echo = TRUE)
```

## GitHub Documents

This is an R Markdown format used for publishing markdown documents to GitHub. When you click the **Knit** button all R code chunks are run and a markdown file (.md) suitable for publishing to GitHub is generated.

## Including Code

You can include R code in the document as follows:

```{r cars}
summary(cars)
```

## Including Plots

You can also embed plots, for example:

```{r pressure, echo=FALSE}
plot(pressure)
```

Note that the `echo = FALSE` parameter was added to the code chunk to prevent printing of the R code that generated the plot.
