---
title: "Laboratorio #3 - Modelos de Regresi칩n en R"
output: html_document
---

# Ejercici # 1: realice  una  funci칩n que  dado  un dataframe cualquiera de dos columnas, donde la primera(칤ndice1)sea el valor de la variable independiente (X) y la segunda sea elvalor de una variable dependiente (Y), devuelva una lista con los siguientes elementos:

```{r}
edad <- c(22, 34, 29, 25, 30, 33, 31, 27, 25, 25)
tiempo <- c(14.21, 10.36, 11.89, 13.81, 12.03, 10.99, 12.48, 13.37, 12.29, 11.92)
sexo <- c("M","H","H","M","M","H","M","M","H","H")
misDatos <- data.frame(edad,tiempo,sexo)
misDatos
```

```{r}
str(misDatos)
```
```{r}
names(misDatos)
```
# 1) Un arreglo con los valores de los estimadores para 洧띻0 y 洧띻1.

# 2)El valor del coeficiente de determinaci칩n 洧2 del modelo.

# 3)El coeficiente de correlaci칩n 洧. 

# 4)Un arreglo con los valores de los residuos.

# 5)Una gr치fica con la nube de puntos y la recta de regresi칩n del modelo.
```{r setup, include=FALSE}
knitr::opts_chunk$set(echo = TRUE)
```

## Ejercicio #2: Para este ejercicio se lesolicita que desarrolle las siguientesactividades utilizando RStudioCon el dataset Lab #3-Admissions que podr치encontrar en la secci칩n de Material de Apoyo,realice lo siguiente:
```{r}
archivo <- read.csv("Admission_Predict_Ver1.1.csv", header = TRUE, sep = ",")
archivo
```
#1.Realice un an치lisis estad칤stico sobre todas las variables del dataset, recuerde que pude usar la funci칩n summary().
```{r cars}
summary(archivo)
```

#2.Realice una gr치fica de densidad para cada una de las variables num칠ricasen el dataset:GRE.Score, TOEFEL.Score, CGPA y Chance of Admit.
```{r}
dt1 <- as.data.frame(archivo$Serial.No)
ggplot(dt1, aes(archivo$GRE.Score)) + geom_density()
```
```{r}
ggplot(dt1, aes(archivo$TOEFL.Score)) + geom_density()
```
```{r}
ggplot(dt1, aes(archivo$CGPA)) + geom_density()
```
```{r}
ggplot(dt1, aes(archivo$Chance.of.Admit)) + geom_density()
```

#3.Realice  una  gr치fica  de  correlaci칩n  entre  las  variables del inciso anterior.
```{r}
plot(archivo)
```
```{r}
chart.Correlation(archivo, histogram = TRUE, method = "pearson")
```

#4.Realice  comentarios  sobre  el  an치lisis  estad칤stico  de  las variables num칠ricas y la gr치fica de correlaci칩n.


#5.Realice un scatter plot de todas las variables num칠ricas contra la variable Chance of Admit.
```{r}
dtar <- as.data.frame(archivo)
ggplot(dtar, aes(x = archivo$GRE.Score, y = archivo$Chance.of.Admit)) +   geom_point()
```
```{r}
ggplot(dtar, aes(x = archivo$TOEFL.Score, y = archivo$Chance.of.Admit)) +   geom_point()
```
```{r}
ggplot(dtar, aes(x = archivo$University.Rating, y = archivo$Chance.of.Admit)) +   geom_point()
```
#6.Realice un modelo de regresi칩n lineal simple con cada variable num칠rica como X y la variable Chance of Admit como Y.
```{r}
regresion <- lm(dtar$Chance.of.Admit ~ archivo$GRE.Score, data = dtar)
summary(regresion)
```
```{r}
plot(dtar$GRE.Score, dtar$Chance.of.Admit, xlab='Gre.Score', ylab='Chance of Admit')
abline(regresion)
```
```{r}
regresion1 <- lm(dtar$Chance.of.Admit ~ archivo$TOEFL.Score, data = dtar)
summary(regresion1)
```
```{r}
plot(dtar$TOEFL.Score, dtar$Chance.of.Admit, xlab='TOEFL.Score', ylab='Chance of Admit')
abline(regresion1)
```
```{r}
regresion2 <- lm(dtar$Chance.of.Admit ~ archivo$University.Rating, data = dtar)
summary(regresion2)
```
```{r}
plot(dtar$University.Rating, dtar$Chance.of.Admit, xlab='University.Rating', ylab='Chance of Admit')
abline(regresion2)
```

#7.Realice una gr치fica de cada modelo de regresi칩n lineal en su scatter plot correspondiente.


#8.Como en la Parte #2, realice un an치lisis sobre los resultados de cada modelo y diga cual de estos considera que es mejor y por que.


# Ejercicio#3:A  continuaci칩n  se  le  muestran tres im치genesque muestranlos resultadosobtenidos decorrer la funci칩n summary() a dos modelos de regresi칩n lineal, para este ejercicio se le solicita que realice la interpretaci칩n de las tablas resultantes. Recuerde tomar  en  cuenta  la  signficancia  de  los  par치metros  (signf칤cancia local), la signficancia del modelo (signficancia global),el valor del 洧#:  y  cualquier observaci칩n  que  considere relevante para determinar si el modelo estructuralmente es adecuado o no.

```{r cars}
summary(cars)
```

## Including Plots

You can also embed plots, for example:

```{r pressure, echo=FALSE}
plot(pressure)
```

Note that the `echo = FALSE` parameter was added to the code chunk to prevent printing of the R code that generated the plot.
